臺灣臺南地方法院刑事判決
110年度易字第786號
公  訴  人  臺灣臺南地方檢察署檢察官
被      告  高聖賢



            黃宣銘



上列被告因贓物等案件，經檢察官提起公訴（110年度偵字第483
2號、110年度偵字第7589號、110年度偵字第9051號、110年度偵
字第9579號、110年度偵字第9877號、110年度偵字第14156號、1
10年度偵字第14467號），被告2人於本院準備程序中就被訴事實
均為有罪之陳述，經本院合議庭裁定改由受命法官獨任進行簡式
審判程序，判決如下：
    主  文
高聖賢犯如附表編號一至九「罪刑及沒收」欄所示之罪，共玖罪
，均累犯，各處如附表編號一至九「罪刑及沒收」欄所示之刑及
沒收。應執行有期徒刑貳年玖月，沒收部分併執行之。
黃宣銘犯收受贓物罪，累犯，處有期徒刑肆月，如易科罰金，以
新臺幣壹仟元折算壹日。未扣案之犯罪所得新臺幣壹仟貳佰貳拾
肆元沒收，於全部或一部不能沒收或不宜執行沒收時，追徵其價
額。
    事  實
一、高聖賢前因犯毒品案件，經本院以105年度訴字第842號判決
    判處有期徒刑7月，上訴後迭經臺灣高等法院臺南分院以106
    年度上訴字第243號及最高法院以106年度臺上字第2047號判
    決均駁回上訴確定；又因犯毒品、竊盜案件，經分別判處罪
    刑確定，並經本院以107年度聲字第1014號裁定應執行有期
    徒刑1年2月確定，其入監接續執行上開刑期後，於民國108
    年9月6日執行完畢出監。詎其猶不思悛悔，於前揭有期徒刑
    執行完畢後5年內，又意圖為自己不法之所有，而各基於加
    重竊盜之犯意，分別為下列行為：
　㈠於附表編號1至8所示之時間，前往「東展興業股份有限公司
    」（下稱東展興業）設於臺南市○○區○○里○○○00號之廠區，
    以如附表編號1至8所示之手段，竊取東展興業所有如附表編
    號1至8所示之財物得逞（各次之時間、手段、經過、所得財
    物及後續情形均詳如附表編號1至8所示）。
　㈡於附表編號9所示之時間，前往東展興業上開廠區，以如附表
    編號9所示之手段剪取東展興業所有如附表編號9所示之電纜
    線而著手竊取之，惟因東展興業員工余錦坤及時發覺報警處
    理，經警據報到場查獲，而未能得逞（時間、手段、經過及
    後續情形均詳如附表編號9所示），並為警當場扣得手套1個
    、鐵剪1支。
二、黃宣銘前因犯毒品、竊盜案件，經分別判處罪刑確定，並經
    本院以105年度聲字第783號裁定應執行有期徒刑3年10月確
    定；其入監執行另案毒品、竊盜罪之殘刑1年2月11日，再接
    續執行上開應執行刑後，於107年12月13日假釋付保護管束
    出監，108年11月17日保護管束期滿假釋未經撤銷而執行完
    畢。詎黃宣銘仍不知悔改，其明知高聖賢所持有之裸紅銅線
    約7.2公斤係高聖賢所竊得之贓物（即高聖賢於附表編號1所
    示時間在東展興業上開廠區竊得之部分物品），竟仍基於收
    受贓物之故意，於前揭有期徒刑執行完畢後5年內之110年1
    月17日17時55分前，在址設臺南市○○區○○路000巷00號之「
    美麗商行」附近，收受高聖賢所交付之贓物裸紅銅線約7.2
    公斤，旋於同日17時55分許持往上址「美麗商行」內，將前
    述裸紅銅線變賣與不知情之負責人李正雄（所涉贓物罪嫌另
    經檢察官為不起訴處分確定），得款新臺幣（下同）1,224
    元花用一空。嗣因余錦坤發覺失竊報警究辦，始為警循線查
    悉上情，並扣得前述裸紅銅線7.2公斤（已發還余錦坤代為
    領回）。
三、案經東展興業訴由臺南市政府警察局新化分局報告臺灣臺南
    地方檢察署檢察官偵查起訴。
    理  由
一、按本件被告高聖賢、黃宣銘所犯均為死刑、無期徒刑、最輕
    本刑3年以上有期徒刑以外之罪，亦均非高等法院管轄之第
    一審案件，其等於準備程序中就被訴事實均為有罪之陳述，
    經告知簡式審判程序之旨，並聽取檢察官及被告高聖賢、黃
    宣銘之意見後，本院合議庭依刑事訴訟法第273條之1第1項
    規定裁定進行簡式審判程序，是本案之證據調查，依同法第
    273條之2規定，不受同法第159條第1項、第161條之2、第16
    1條之3、第163條之1，及第164條至第170條所規定證據能力
    認定及調查方式之限制，合先敘明。
二、認定本件犯罪事實之證據及理由：
　㈠如事實欄「一」所示之犯罪事實，業據被告高聖賢於本院訊
    問時及準備程序、審理中均坦承不諱，並分別有如附表編號
    1至9所列之證據在卷可稽，堪認被告高聖賢任意性之自白確
    均與事實相符，堪以採信，上開事實自堪認定。
　㈡如事實欄「二」所示之犯罪事實，則據被告黃宣銘於偵查及
    本院準備程序、審理中均坦承不諱，且有證人即共同被告高
    聖賢於警詢及偵查中之陳述，與證人即「美麗商行」負責人
    李正雄於警詢及偵查中之證述、證人即李正雄配偶林美景於
    警詢中之證述可資佐證（警卷㈠第3至9頁、第23至33頁，偵
    卷㈠第119至133頁、第161至163頁、第175至179頁；本判決
    引用之卷宗代號均詳如附表【卷宗代號說明】所示，下同）
    ，復分別有如附表編號1所示之證據及「美麗商行」之財政
    部營業稅籍資料可供查佐（警卷㈠第111頁），足認被告黃宣
    銘任意性之自白亦與事實相符，自屬可信，上開事實亦堪認
    定。
　㈢綜上所述，本件事證明確，被告高聖賢、黃宣銘上開犯行均
    洵堪認定，應予依法論科。
三、論罪科刑：
  ㈠按自刑法第321條第1項第1款、第2款規定對照觀之，第1款僅
    以住宅、有人居住之建築物、船艦作為行為客體；第2款則
    未限定行為客體為住宅或有人居住之建築物、船艦，而係以
    安全設備作為行為客體。考其立法目的，應係考量被害人已
    花費勞力、金錢設置防盜之安全設備，以保護私人財物，行
    為人肆意加以毀越，可責難性更高。是以第2款之行為客體
    ，應不限於住宅或有人居住之建築物、船艦，而可及於住宅
    、建築物、船艦以外其他保護財物之安全設備，該款之門扇
    、牆垣亦應不限於住宅或建築物特有之防護設施（107年11
    月21日臺灣高等法院暨所屬法院107年法律座談會刑事類提
    案第11號法律問題之審查意見及研討結果參照）。次按刑法
    第321條第1項第3款之攜帶兇器竊盜罪，係以行為人攜帶兇
    器竊盜為其加重條件；此所謂兇器，其種類並無限制，凡客
    觀上足對人之生命、身體、安全構成威脅，具有危險性之兇
    器均屬之，且祇須行竊時攜帶此種具有危險性之兇器為已足
    ，並不以攜帶之初有行兇之意圖為必要（最高法院96年度臺
    非字第9號判決意旨參照）。查東展興業設於上開廠區周圍
    之圍牆，目的係區隔內外、防止他人隨意進入拿取財物，依
    前揭說明，該等圍牆自屬刑法第321條第1項第2款規定之牆
    垣無誤；而被告高聖賢又自承其於事實欄「一」所示之各次
    犯行中均係持扣案鐵剪剪斷電纜線（參本院卷第144頁），
    因扣案鐵剪質地實屬堅硬，依一般常情判斷，若持以攻擊人
    體，顯能成傷，客觀上足以對人之生命、身體、安全構成威
    脅，即為具有危險性之兇器。是核被告高聖賢如事實欄「一
    、㈠」所示攜帶鐵剪攀越圍牆行竊得手之犯行（即於附表編
    號1至8所示時間所為之各次犯行），均係犯刑法第321條第1
    項第2款、第3款之攜帶兇器踰越牆垣竊盜罪；其如事實欄「
    一、㈡」所示攜帶鐵剪攀越圍牆欲行竊但未得手之犯行（即
    於附表編號9所示時間所為之犯行），係已著手於竊盜行為
    之實行但未得手財物，核其所為係犯刑法第321條第2項、第
    1項第2款、第3款之攜帶兇器踰越牆垣竊盜未遂罪。
  ㈡被告黃宣銘明知共同被告高聖賢交付之裸紅銅線約7.2公斤係
    高聖賢竊盜所得之贓物而仍收受之，核其所為係犯刑法第34
    9條第1項之收受贓物罪。
  ㈢被告高聖賢所為如事實欄「一、㈠」所示之8次加重竊盜犯行
    ，及如事實欄「一、㈡」所示1次加重竊盜未遂之犯行，各係
    於不同之時間分別起意為之，犯意有別，行為殊異，應予分
    論併罰（共9罪）。
  ㈣被告高聖賢、黃宣銘前各曾於108年9月6日、108年11月17日
    受如事實欄「一」、「二」所示之有期徒刑執行完畢，有其
    2人之臺灣高等法院被告前案紀錄表存卷可查，被告高聖賢
    於5年內故意再犯本件有期徒刑以上之9罪，被告黃宣銘則於
    5年內故意再犯本件有期徒刑以上之罪，均為累犯；且被告
    高聖賢、黃宣銘前述入監執行之刑期均包含竊盜罪之刑期在
    內，被告高聖賢竟仍再度竊取他人財物，被告黃宣銘亦恣意
    收受共同被告高聖賢交付之贓物，顯見其2人均漠視法紀，
    未能自前所受之刑之執行記取教訓，刑罰反應力格外薄弱，
    自我控管之能力欠缺，主觀上均有特別之惡性，爰各依刑法
    第47條第1項規定加重其刑。
  ㈤被告高聖賢如事實欄「一、㈡」所示之犯行中欲竊取之電纜線
    ，係有相當體積、重量之物，非將之搬離東展興業廠區實無
    法充分掌控、支配該等物品，是被告高聖賢於剪取電纜線、
    未及搬運之時，即為證人余錦坤報警查獲，自係已著手於竊
    盜犯行之實行但尚未得手財物，為未遂，另依刑法第25條第
    2項規定，按既遂犯之刑度減輕之，並依法先加後減之。
  ㈥茲審酌被告高聖賢、黃宣銘前均有竊盜等財產犯罪前科，仍
    不知自制，且其2人均尚值壯年，卻不思循正途賺取所需，
    被告高聖賢反覆前往東展興業廠區竊取他人之財物，造成被
    害人東展興業財產上之損害，應予非難；被告黃宣銘則貪圖
    小利，收受贓物裸紅銅線變賣得款花用，增加警方追贓之困
    難性及財產犯罪之發生率，並造成被害人東展興業之不便，
    所為亦屬不該，且均足見其2人之法紀觀念薄弱，對社會治
    安及他人財產安全均有危害。惟念被告高聖賢、黃宣銘犯後
    均已坦承犯行不諱，兼衡被告高聖賢行竊之手段及所造成之
    損害情形、被告黃宣銘收受之贓物數量及價值。復參酌被告
    高聖賢自陳學歷為國中肄業，經羈押前從事臨時工之工作，
    須扶養照顧母親；被告黃宣銘自陳學歷為國中畢業，現於建
    築工地從事綁鋼筋之工作，須扶養照顧父母（參本院卷第15
    7頁、第116頁）之智識程度、家庭生活狀況等一切情狀，分
    別量處如主文所示之刑，及就被告黃宣銘部分諭知易科罰金
    之折算標準，並就被告高聖賢部分定其應執行之刑，以示懲
    儆。
四、沒收部分： 　　
　㈠扣案鐵剪1支係被告高聖賢所有，供其於附表編號1至9所示時
    間行竊使用，業據其陳明在卷（參本院卷第144頁、第154頁
    ），依刑法第38條第2項前段規定，在被告高聖賢所犯各罪
    刑項下均宣告沒收；扣案手套1個則為被告高聖賢所有，供
    其於附表編號9所示時間行竊使用，亦依上開規定在該罪刑
    項下諭知沒收。
　㈡如附表編號1、2、4至8所示被告高聖賢竊得之電纜線，及附
    表編號1所示被告高聖賢竊得之裸紅銅線中74.8公斤均為其
    犯罪所得，且均未經尋獲或發還，應依刑法第38條之1第1項
    前段規定宣告沒收；至被告高聖賢固稱其業以附表編號4至8
    所示之價格變賣附表編號4至8所示之電纜線等語，然尚無證
    據足證確有此等買賣，且為免被告高聖賢刻意諉稱以低價出
    售而得款有限，仍應諭知沒收前述犯罪所得物品，於全部或
    一部不能沒收或不宜執行沒收時，即應依刑法第38條之1第3
    項規定，對被告高聖賢追徵其價額。
　㈢被告黃宣銘變賣所收受之裸紅銅線7.2公斤得款1,224元乙節
    ，有前引證人李正雄、林美景之證述足供查考，且被告黃宣
    銘自陳其獲得之款項均未少於前述1,224元（參警卷㈠第19頁
    ，偵卷㈠第101頁，本院卷第106頁），亦足認被告黃宣銘因
    上開收受贓物犯行至少獲有1,224元之犯罪所得，應依刑法
    第38條之1第1項前段規定宣告沒收，於全部或一部不能沒收
    或不宜執行沒收時，則應依同條第3項規定，對被告黃宣銘
    追徵其價額。
　㈣如附表編號1所示被告高聖賢所竊得、其後交付被告黃宣銘收
    受之裸紅銅線7.2公斤，及附表編號3所示被告高聖賢所竊得
    之電纜線均經發還證人余錦坤代東展興業領回，被告高聖賢
    或黃宣銘並未保有該等犯罪所得，依刑法第38條之1第5項規
    定，不予宣告沒收。  ㈡　　　
據上論斷，應依刑事訴訟法第273條之1第1項、第299條第1項前
段，刑法第321條第1項第2款、第3款、第2項、第349條第1項、
第25條第2項、第47條第1項、第51條第5款、第41條第1項前段、
第38條第2項前段、第38條之1第1項前段、第3項，刑法施行法第
1條之1第1項，判決如主文。
本案經檢察官許華偉提起公訴，檢察官董和平到庭執行職務
中　　華　　民　　國　　110 　年　　10　　月　　7 　　日
　　　　　　　　　      刑事第二庭   法　官   蔡盈貞　
以上正本證明與原本無異。
如不服本判決應於收受本判決後20日內向本院提出上訴書狀，並
應敘述具體理由。其未敘述上訴理由者，應於上訴期間屆滿後20
日內向本院補提理由書狀（均須按他造當事人之人數附繕本）「
切勿逕送上級法院」。 
　　　　　　　　　　　　　　　　　   書記官　 林耿慧　
中　　華　　民　　國　　110 　年　　10　　月　　7 　　日
附錄所犯法條：
刑法第321條
犯前條第1項、第2項之罪而有下列情形之一者，處6月以上5年以
下有期徒刑，得併科50萬元以下罰金：
一、侵入住宅或有人居住之建築物、船艦或隱匿其內而犯之。
二、毀越門窗、牆垣或其他安全設備而犯之。
三、攜帶兇器而犯之。
四、結夥三人以上而犯之。
五、乘火災、水災或其他災害之際而犯之。
六、在車站、港埠、航空站或其他供水、陸、空公眾運輸之舟、
    車、航空機內而犯之。
前項之未遂犯罰之。
　　　　　　　　　
刑法第349條　　　
收受、搬運、寄藏、故買贓物或媒介者，處5年以下有期徒刑、
拘役或科或併科50萬元以下罰金。
因贓物變得之財物，以贓物論。
附表：      【卷宗代號說明】   警卷㈠：臺南市政府警察局新化分局南市警化偵字第1100045754號刑案偵查卷宗。 警卷㈡：臺南市政府警察局新化分局南市警化偵字第1100114875號刑案偵查卷宗。 警卷㈢：臺南市政府警察局新化分局南市警化偵字第1100138193號刑案偵查卷宗。 警卷㈣：臺南市政府警察局新化分局南市警化偵字第1100162151號刑案偵查卷宗。 警卷㈤：臺南市政府警察局新化分局南市警化偵字第1100174285號刑案偵查卷宗。 警卷㈥：臺南市政府警察局新化分局南市警化偵字第1100360111號刑案偵查卷宗 偵卷㈠：臺灣臺南地方檢察署110年度偵字第4832號偵查卷宗。 偵卷㈡：臺灣臺南地方檢察署110年度偵字第7589號偵查卷宗。 偵卷㈢：臺灣臺南地方檢察署110年度偵字第9051號偵查卷宗。 本院卷：本院110年度易字第786號刑事卷宗。      編號 時間 手段、經過及後續情形 所得財物 證據 罪刑及沒收   1 110年1月14日5時許   高聖賢於左列時間前往「東展興業股份有限公司」（下稱東展興業）設於臺南市○○區○○里○○○00號之廠區，攀爬踰越設置於上開廠區周圍之圍牆入內，並持客觀上足對人之生命、身體、安全構成威脅，具有危險性之鐵剪1支剪下右列⑴至⑸之電纜線後，將右列⑴至⑸電纜線及右列⑹電纜線、⑺裸紅銅線均搬運至其所駕車號0000-00號自用小客車載離而竊取得手。嗣高聖賢將右列⑺裸紅銅線中之7.2公斤交與黃宣銘，由黃宣銘變賣與在臺南市○○區○○路000巷00號經營「美麗商行」之李正雄，復因東展興業員工余錦坤察覺遭竊報警處理，經警據報循線查獲並扣上開裸紅銅線7.2公斤（已發還余錦坤代為領回）。 ⑴325mm^2×12m電纜線1條（價值9,108元）。 ⑵100mm^2×15m電纜線共6條（價值共22,770元）。 ⑶100mm^2×18.5m電纜線共6條（價值共28,083元）。 ⑷100mm^2×22m電纜線共6條（價值共33,396元）。 ⑸100mm^2×25.5m電纜線共6條（價值共38,709元）。 ⑹150mm^2×152.7m電纜線（價值53,461元）。 ⑺裸紅銅線共82公斤（價值12,300元）。 ⑴證人即東展興業員工余錦坤於警詢、偵查之證述（警卷㈠第35至39頁、第41至47頁，偵卷㈠第85至86頁）。 ⑵臺南市政府警察局新化分局扣押筆錄、扣押物品目錄表（警卷㈠第49至55頁、第65頁）。 ⑶贓物認領保管單（警卷㈠第71頁）。 ⑷監視器錄影畫面翻拍照片（警卷㈠第73至75頁、第77至79頁）。 ⑸蒐證及刑案現場照片（警卷㈠第81至92頁）。 ⑹東展興業失竊電纜線損失費用表（警卷㈠第93頁）。 ⑺車輛詳細資料報表（警卷㈠第109頁）。 ⑻扣案鐵剪1支。              高聖賢犯攜帶兇器踰越牆垣竊盜罪，累犯，處有期徒刑拾月。 扣案鐵剪壹支沒收；未扣案之左列「所得財物」欄⑴至⑹所示之電纜線及裸紅銅線柒拾肆點捌公斤均沒收，於全部或一部不能沒收或不宜執行沒收時，追徵其價額。  即起訴書犯罪事實欄「一、（一）」前段所示之犯行。       2 110年1月15日3時30分許 高聖賢於左列時間前往東展興業上址廠區，攀爬踰越設置於廠區周圍之圍牆入內，並持客觀上足對人之生命、身體、安全構成威脅，具有危險性之鐵剪1支剪下右列電纜線後，將右列電纜線搬運至其所駕車號0000-00號自用小客車載離而竊取得手；嗣因東展興業員工余錦坤察覺遭竊報警處理，經警據報循線查獲。 ⑴325mm^2×12m電纜線1條（價值9,108元）。 ⑵150mm^2×43m電纜線共3條（價值共45,150元）。 ⑶100mm^2×35m電纜線共6條（價值共53,130元）。  高聖賢犯攜帶兇器踰越牆垣竊盜罪，累犯，處有期徒刑玖月。 扣案鐵剪壹支沒收；未扣案之左列「所得財物」欄所示之電纜線均沒收，於全部或一部不能沒收或不宜執行沒收時，追徵其價額。  即起訴書犯罪事實欄「一、（一）」後段所示之犯行。       3 110年2月25日3時至5時許 高聖賢於左列時間前往東展興業上址廠區，攀爬踰越設置於廠區周圍之圍牆入內，並持客觀上足對人之生命、身體、安全構成威脅，具有危險性之鐵剪1支剪下右列電纜線後，將右列電纜線搬運至其所駕車號000-0000號機車載離而竊取得手；嗣因東展興業員工余錦坤察覺遭竊報警處理，經警據報循線查獲，並扣得右列電纜線（已發還余錦坤代為領回）。 電纜線2條（重約51公斤，價值共17,850元）。 ⑴證人即東展興業員工余錦坤於警詢、偵查之證述（警卷㈡第13至19頁，偵卷㈡第41至43頁）。 ⑵臺南市政府警察局新化分局扣押筆錄、扣押物品目錄表（警卷㈡第21至27頁）。 ⑶臺南市政府警察局新化分局贓物認領保管單（警卷㈡第31頁）。 ⑷監視器錄影畫面翻拍照片（警卷㈡第33頁）。 ⑸蒐證及刑案現場照片（警卷㈡第35至55頁）。 ⑹扣案鐵剪1支。 高聖賢犯攜帶兇器踰越牆垣竊盜罪，累犯，處有期徒刑捌月。 扣案鐵剪壹支沒收。  即起訴書犯罪事實欄「一、（二）」所示之犯行。       4 110年3月5日3時許 高聖賢於左列時間前往東展興業上址廠區，攀爬踰越設置於廠區周圍之圍牆入內，並持客觀上足對人之生命、身體、安全構成威脅，具有危險性之鐵剪1支剪下右列電纜線後，將右列電纜線搬運至其所駕車號000-0000號機車載離而竊取得手；嗣因東展興業員工余錦坤察覺遭竊報警處理，經警據報循線查獲。 150mm^2×40m電纜線（價值15,000元）。 ⑴證人即東展興業員工余錦坤於警詢、偵查之證述（警卷㈢第17至23頁、第25至31頁，偵卷㈢第41至44頁）。 ⑵監視器錄影畫面翻拍照片（警卷㈢第33至45頁、第47至59頁）。 ⑶蒐證及刑案現場照片（警卷㈢第61至71頁、第73至75頁）。 ⑷扣案鐵剪1支。            高聖賢犯攜帶兇器踰越牆垣竊盜罪，累犯，處有期徒刑捌月。 扣案鐵剪壹支沒收；未扣案之左列「所得財物」欄所示之電纜線均沒收，於全部或一部不能沒收或不宜執行沒收時，追徵其價額。  即起訴書犯罪事實欄「一、（三）」前段所示之犯行。       5 110年3月6日4時許 高聖賢於左列時間前往東展興業上址廠區，攀爬踰越設置於廠區周圍之圍牆入內，並持客觀上足對人之生命、身體、安全構成威脅，具有危險性之鐵剪1支剪下右列電纜線後，將右列電纜線搬運至其所駕車號000-0000號機車載離而竊取得手；嗣因東展興業員工余錦坤察覺遭竊報警處理，經警據報循線查獲，惟本附表編號4、5所示之電纜線均遭高聖賢自稱於110年3月7日9時許在臺南市新化區某處，以5,800元變賣與不詳回收業者而未能尋回。 150mm^2×30m電纜線（價值11,000元）。  高聖賢犯攜帶兇器踰越牆垣竊盜罪，累犯，處有期徒刑捌月。 扣案鐵剪壹支沒收；未扣案之左列「所得財物」欄所示之電纜線均沒收，於全部或一部不能沒收或不宜執行沒收時，追徵其價額。  即起訴書犯罪事實欄「一、（三）」後段所示之犯行。       6 110年3月18日2時至5時許 高聖賢於左列時間前往東展興業上址廠區，攀爬踰越設置於廠區周圍之圍牆入內，並持客觀上足對人之生命、身體、安全構成威脅，具有危險性之鐵剪1支剪下右列電纜線後，將右列電纜線搬運至其所駕車號000-0000號機車載離而竊取得手；嗣因東展興業員工余錦坤察覺遭竊報警處理，經警據報循線查獲，惟右列電纜線遭高聖賢自稱於同日11時許在臺南市新化區中正路某處，以2,000元變賣與不詳回收業者而未能尋回。 150mm^2×10m電纜線共4條（價值共15,000元）。 ⑴證人即東展興業員工余錦坤於警詢之證述（警卷㈣第17至23頁）。 ⑵監視器錄影畫面翻拍照片（警卷㈣第25至33頁）。 ⑶蒐證及刑案現場照片（警卷㈣第33至35頁）。 ⑷扣案鐵剪1支。 高聖賢犯攜帶兇器踰越牆垣竊盜罪，累犯，處有期徒刑捌月。 扣案鐵剪壹支沒收；未扣案之左列「所得財物」欄所示之電纜線均沒收，於全部或一部不能沒收或不宜執行沒收時，追徵其價額。  即起訴書犯罪事實欄「一、（四）」所示之犯行。        7 110年3月19日2時至6時許 高聖賢於左列時間前往東展興業上址廠區，攀爬踰越設置於廠區周圍之圍牆入內，並持客觀上足對人之生命、身體、安全構成威脅，具有危險性之鐵剪1支剪下右列電纜線後，將右列電纜線搬運至其所駕車號000-0000號機車載離而竊取得手；嗣因東展興業員工余錦坤察覺遭竊報警處理，經警據報循線查獲，惟右列電纜線遭高聖賢自稱於同日9時許在臺南市新化區某處，以2,000元變賣與不詳回收業者而未能尋回。 150mm^2電纜線4條（長度共約50公尺，價值共17,500元）。 ⑴證人即東展興業員工余錦坤於警詢之證述（警卷㈤第19至25頁）。 ⑵監視器錄影畫面翻拍照片（警卷㈤第27至33頁、第35至43頁）。 ⑶蒐證及刑案現場照片（警卷㈤第45至49頁）。 ⑷扣案鐵剪1支。  高聖賢犯攜帶兇器踰越牆垣竊盜罪，累犯，處有期徒刑捌月。 扣案鐵剪壹支沒收；未扣案之左列「所得財物」欄所示之電纜線均沒收，於全部或一部不能沒收或不宜執行沒收時，追徵其價額。  即起訴書犯罪事實欄「一、（五）」前段所示之犯行。       8 110年3月22日0時至5時許 高聖賢於左列時間前往東展興業上址廠區，攀爬踰越設置於廠區周圍之圍牆入內，並持客觀上足對人之生命、身體、安全構成威脅，具有危險性之鐵剪1支剪下右列電纜線後，將右列電纜線搬運至其所駕車號000-0000號機車載離而竊取得手；嗣因東展興業員工余錦坤察覺遭竊報警處理，經警據報循線查獲，惟右列電纜線遭高聖賢自稱於同日9時許在臺南市新化區某處，以2,200元變賣與不詳回收業者而未能尋回。 150mm^2電纜線2條（長度共約30公尺，價值共10,500元）。  高聖賢犯攜帶兇器踰越牆垣竊盜罪，累犯，處有期徒刑捌月。 扣案鐵剪壹支沒收；未扣案之左列「所得財物」欄所示之電纜線均沒收，於全部或一部不能沒收或不宜執行沒收時，追徵其價額。  即起訴書犯罪事實欄「一、（五）」後段所示之犯行。       9 110年7月5日15時許 高聖賢於左列時間前往東展興業上址廠區，攀爬踰越設置於廠區周圍之圍牆入內，並持客觀上足對人之生命、身體、安全構成威脅，具有危險性之鐵剪1支剪下150mm^2×5m電纜線1條（價值2,800元，重量約8公斤）後，於未及搬運前述電纜線時，即因東展興業員工余錦坤及時發覺遭竊報警處理，經警據報當場查獲，故高聖賢未能得逞，並為警扣得前述電纜線（已發還余錦坤代為領回）。 無（未得手財物）。 ⑴證人即東展興業員工余錦坤於警詢之證述（警卷㈥第11至17頁）。 ⑵臺南市政府警察局新化分局扣押筆錄、扣押物品目錄表（警卷㈥第19至25頁、第29頁）。 ⑶贓物認領保管單（警卷㈥第31頁）。 ⑷蒐證及刑案現場照片（警卷㈥第33至43頁）。 ⑸扣案手套1個、鐵剪1支。 高聖賢犯攜帶兇器踰越牆垣竊盜未遂罪，累犯，處有期徒刑柒月。 扣案鐵剪壹支及手套壹個均沒收。  即起訴書犯罪事實欄「一、（六）」所示之犯行。